臺灣雲林地方法院民事裁定
110年度勞執字第6號
聲  請 人  紀孟孟    
           林桂佐    
相  對  人  和宜紙業股份有限公司

法定代理人  蕭裕興    
上列當事人間勞資爭議調解事件，聲請人聲請裁定准予強制執行
，本院裁定如下：
    主  文
民國一一０年三月二日雲林縣政府勞資爭議調解紀錄調解成立內
容第一、二項所載：「㈠資方代表表示同意給付勞方乙○○103,515
元、甲○○83,935元，勞方表示同意。 ㈡給付方式：資方於110年3
月31日起付第一期且每月底前給付新臺幣1萬元匯入勞方原薪資
帳戶內」之調解內容，其中乙○○新臺幣玖萬捌仟伍佰壹拾伍元、
甲○○新臺幣柒萬捌仟玖佰參拾伍元部分，均准予強制執行。
聲請人其餘聲請駁回。
聲請程序費用新臺幣壹仟元由相對人負擔。
    理  由
一、按勞資爭議經調解成立或仲裁者，依其內容當事人一方負私
    法上給付之義務，而不履行其義務時，他方當事人得向該管
    法院聲請裁定強制執行並暫免繳裁判費。且於聲請強制執行
    時，並暫免繳執行費，勞資爭議處理法第59條第1項定有明
    文。
二、聲請意旨略以：兩造間關於給付薪資等勞資爭議，於民國11
    0年3月2日經雲林縣政府轉介社團法人雲林縣勞資關係協會
    調解，並調解成立在案，此有雲林縣政府勞資爭議調解紀錄
    （下稱系爭調解紀錄）為證。詎相對人僅於110年4月23日以
    現金給付聲請人各新臺幣(下同)5,000元，其餘並未依系爭
    調解紀錄方案第㈠、㈡所載內容履行，爰依勞資爭議處理法第
    59條第1項規定，聲請就系爭調解紀錄調解方案所載之內容
    ，准予強制執行等語。
三、經查，聲請人主張兩造間勞資爭議，於110年3月2日經雲林
    縣政府轉介社團法人雲林縣勞資關係協會調解成立，兩造調
    解結果為：「㈠資方代表表示同意給付勞方乙○○103,515元、
    甲○○83,935元，勞方表示同意。㈡給付方式：資方於110年3
    月31日起付第一期且每月底前給付新台幣1萬元匯入勞方原
    薪資帳戶內。…㈣如有一期未給付視同全部到期」之調解成立
    部分，聲請人業已提出系爭調解紀錄為證，堪認屬實。而聲
    請人陳稱相對人嗣僅於110年4月23日以現金給付聲請人各5,
    000元後，即未依系爭調解紀錄內容履行上開義務，依系爭
    調解紀錄內容第4項約定，全部金額應視同全部到期。本件
    經扣除相對人業已給付聲請人之金額各5,000元後，相對人
    尚未履行部分之金額，就聲請人乙○○部分為98,515元（計算
    式：103,515-5,000=98,515）元、聲請人甲○○部分為78,935
    元（計算式：83,935-5,000=78,935）。從而，聲請人以相
    對人未依系爭調解紀錄內容履行其義務，就相對人未履行部
    分，經核與前開規定相符，並適於強制執行，應予准許，爰
    裁定如主文第1項所示。逾此部分之請求，則無理由，應予
    駁回。　　
四、按非訟事件程序費用，除法律另有規定外，由聲請人負擔。
    檢察官為聲請人時，由國庫支付。前項費用之負擔，有相對
    人者，準用民事訴訟法有關訴訟費用之規定，非訟事件法第
    21條定有明文。本件係因財產權關係為聲請，其標的之金額
    10萬元以上未滿100萬元者，按非訟事件法第13條第1款規定
    ，應徵收費用1,000元，依前揭規定，聲請人雖暫免繳納，
    惟依法應由關係人負擔費用者，法院裁定命關係人負擔時，
    應一併確定其數額，爰裁定如主文第3項所示。
五、依勞資爭議處理法第59條第1項前段，非訟事件法第21條第2
    項、第24條第1項，民事訴訟法第78條，裁定如主文。
中　　華　　民　　國　　110 　年　　5 　　月　　10　　日
                  勞動法庭  法  官  曾鴻文
以上正本係照原本作成。　　　　　　　　　　　　
如對本裁定抗告須於裁定送達後10日內向本院提出抗告狀，並應
繳納抗告費新台幣1,000元。
中　　華　　民　　國　　110 　年　　5 　　月　　10　　日
                            書記官  王淑美